---
title: |
 | \vspace{5cm} \LARGE Stürme im Nordatlantik 
 | \vspace{0.5cm} \Large Eine meteorologische Betrachtung des Nordatlantikstroms
author: ""
date: "`r format(Sys.time(), '%d %B, %Y')`"
output: html_document

---
\pagebreak 

```{r setup, include=FALSE}
knitr::opts_chunk$set(echo = TRUE)
library(dplyr)
library(tidyverse)
library(ggplot2)
library(tidyr)
library(raster)
library(leaflet)
library(leaflet.extras)
library(leafsync)
```

Allgemeine Beschreibung des Datensatzes
===============

Der Storms Datensatz ist ein Teildatensatz der "Hurdat" Datenbank. 
Diese Datenbank beinhaltet Messungen von Stürmen registriert durch die Wetter- und Ozeanografiebehörde der Vereinigten Staaten

Der Teildatensatz umfasst 11859 Merkmalsträger und 511 atlantische Stürme, welche jeweils 13 Merkmale beinhalten.
Beispielsweise Längen, Breitengrad und weitere meteorologisch relevante Merkmale. 

Die Messungen wurden alle sechs Stunden während
der Lebensdauer eines Sturms gemessen.

```{r}
dim(storms)
```

Die Messungen im Datensatz erstrecken sich über 25 Jahre, von 1975 - 2020
```{r}
range(storms$year)
```

```{r include=FALSE}
storms <- storms %>% 
  dplyr::select(name:pressure) #dplyr muss explizit angegeben werden
```

```{r include=FALSE}
#------------------------------------------------------------
#--------------- Implementierung der Sturm-ID ---------------  
#------------------------------------------------------------
id <- c()
j <- 1
k <- 1
for(i in storms$name) {
  if(k-1 == 0){
    id <- append(id, j)
    k <- k+1
    next
  }
  if(i != storms$name[k-1])
  {
    j <- j+1
  }
  id <- append(id, j)
  k <- k+1
}
storms <- cbind(id,storms)
storms <- storms %>% 
  dplyr::select(id:pressure)  
storms

View(head(storms,10))

```

```{r include=FALSE}
#------------------------------------------------------------
#--------------- Korrigieren eines Tupels -------------------  
#------------------------------------------------------------

# Aufbereitung für Präsentation
init_data <- storms %>% dplyr::select(name,wind, pressure, category, status)
print(which(init_data$status == "tropical storm" & init_data$category == 1))
print(init_data["6904",])
init_data["6904", "status"] <- "hurricane"
print(init_data["6904",])

# Korrigierung im Datensatz für die weitere Verwendung
storms["6904", "status"] <- "hurricane"
```

\pagebreak
Verteilung der Kategorien je Monat
===============

```{r echo=FALSE, fig.align="center"} 
ggplot(storms, aes(factor(month), fill=factor(category))) + 
  geom_bar() +  #ggtitle("Verteilung der Kategorien je Monat") +
  scale_colour_manual(
    name = "Kategorien",
    breaks = c("-1","0","1","2","3","4","5"),
    values = c("-1"="#5EBAFF","0"="#00FAF4","1"="#FFFFCC","2"="#FFE775",
               "3"="#FFC140","4"="#FF8E0D","5"="#FF6060"),
    aesthetics = c("fill")) +
  scale_y_continuous(name = "Anzahl der Stürme in Tausend",
    labels = c("0"="0","1000"="1T","2000"="2T","3000"="3T","4000"="4T","5000"="5T"))+ 
  scale_x_discrete(name ="",guide = guide_axis(n.dodge = 2),
    labels = c("1"="Januar","2"="Februar","3"="März","4"="April","5"="Mai",
               "6"="Juni","7"="Juli","8"="August","9"="September",
               "10"="Oktober","11"="November","12"="Dezember")) +
  theme(plot.title = element_text(hjust=0.45,vjust=1,size=16,face ="bold.italic"),
        axis.title.y = element_text(vjust = 2,  face = "bold"),
        legend.title = element_text(vjust = 2,  face = "bold"),
        legend.position = c(0.9,0.6))
```

```{r fig.show='hide', fig.align="center"} 
ggplot(storms, aes(factor(month), fill=factor(category))) + 
  geom_bar() +  
  scale_colour_manual(
    name = "Kategorien",
    breaks = c("-1","0","1","2","3","4","5"),
    values = c("-1"="#5EBAFF","0"="#00FAF4","1"="#FFFFCC","2"="#FFE775",
               "3"="#FFC140","4"="#FF8E0D","5"="#FF6060"),
    aesthetics = c("fill")) +
  scale_y_continuous(name = "Anzahl der Stürme in Tausend",
    labels = c("0"="0","1000"="1T","2000"="2T","3000"="3T","4000"="4T","5000"="5T"))+ 
  scale_x_discrete(name ="",guide = guide_axis(n.dodge = 2),
    labels = c("1"="Januar","2"="Februar","3"="März","4"="April","5"="Mai",
               "6"="Juni","7"="Juli","8"="August","9"="September",
               "10"="Oktober","11"="November","12"="Dezember")) +
  theme(plot.title = element_text(hjust=0.45,vjust=1,size=16,face ="bold.italic"),
        axis.title.y = element_text(vjust = 2,  face = "bold"),
        legend.title = element_text(vjust = 2,  face = "bold"),
        legend.position = c(0.9,0.6))
```
\pagebreak
Verteilung der max. Kategorie je Sturm
===============
```{r echo=FALSE, fig.align="center"}
max_category_per_storm <- aggregate(storms$category~storms$id, storms, max) 
View(max_category_per_storm)

rel_max_category_per_storm <- prop.table(table(max_category_per_storm$`storms$category`)) 
rel_max_category_per_storm

plot_max_category_per_storm <- pie(rel_max_category_per_storm,
                                   col = c("#5EBAFF", "#00FAF4", "#FFFFCC", "#FFE775", "#FFE140", "#FF8E0D", "#FF6060"),
                                   radius = 1)
```

```{r results = FALSE,fig.align="center", fig.show='hide'}
max_category_per_storm <- aggregate(storms$category~storms$id, storms, max) 
View(max_category_per_storm)

rel_max_category_per_storm <- prop.table(table(max_category_per_storm$`storms$category`)) 
rel_max_category_per_storm

plot_max_category_per_storm <- pie(rel_max_category_per_storm,
                                   col = c("#5EBAFF", "#00FAF4", "#FFFFCC", "#FFE775", 
                                           "#FFE140", "#FF8E0D", "#FF6060"),
                                   main = "Verteilung max. Kategorie je Sturm",
                                   radius = 1)
```
\pagebreak
Analyse von Wind [Knoten] und Druck [Millibar]
===============

```{r echo=FALSE, fig.align="center", warning=FALSE}
var(storms$wind)
sd(storms$wind)
summary(storms$wind)

var(storms$pressure)
sd(storms$pressure)
summary(storms$pressure)

ggplot(storms, aes(x=wind)) %>%
  + geom_histogram(fill="orange", alpha=1, binwidth = 5) %>%
  + geom_hline(yintercept=0, color="black", size=0.3) %>%
  + labs(x='Windgeschwindigkeit [Knoten]', y='Anzahl', 
         title='Werteverteilung Windgeschwindigkeit') %>%
  + scale_y_continuous(limits = c(0,1900), breaks = seq(0,1850, by = 200)) %>%
  + scale_x_continuous(limits = c(0,160), breaks = seq(0,160, by = 20)) %>%
  + theme_minimal()

ggplot(storms, aes(x=pressure)) %>%
  + geom_histogram(fill="orange", alpha=1, binwidth = 1) %>%
  + geom_hline(yintercept=0, color="black", size=0.1) %>%
  + labs(x='Luftdruck [mb]', y='Anzahl', title='Werteverteilung Luftdruck') %>%
  + scale_y_continuous(limits = c(0,700), breaks = seq(0,700, by = 100)) %>%
  + scale_x_continuous(limits = c(890,1030),breaks = seq(890,1030, by = 10)) %>%
  + theme_minimal()
```

```{r results = FALSE,fig.align="center", fig.show='hide', warning=FALSE}
var(storms$wind) 
sd(storms$wind)
summary(storms$wind)

var(storms$pressure)
sd(storms$pressure)
summary(storms$pressure)

ggplot(storms, aes(x=wind)) %>%
  + geom_histogram(fill="orange", alpha=1, binwidth = 5) %>%
  + geom_hline(yintercept=0, color="black", size=0.3) %>%
  + labs(x='Windgeschwindigkeit [Knoten]', y='Anzahl', 
         title='Werteverteilung Windgeschwindigkeit') %>%
  + scale_y_continuous(limits = c(0,1900), breaks = seq(0,1850, by = 200)) %>%
  + scale_x_continuous(limits = c(0,160), breaks = seq(0,160, by = 20)) %>%
  + theme_minimal()

ggplot(storms, aes(x=pressure)) %>%
  + geom_histogram(fill="orange", alpha=1, binwidth = 1) %>%
  + geom_hline(yintercept=0, color="black", size=0.1) %>%
  + labs(x='Luftdruck [mb]', y='Anzahl', title='Werteverteilung Luftdruck') %>%
  + scale_y_continuous(limits = c(0,700), breaks = seq(0,700, by = 100)) %>%
  + scale_x_continuous(limits = c(890,1030),breaks = seq(890,1030, by = 10)) %>%
  + theme_minimal()
```
Zusammenhang zwischen Wind [Knoten] und Druck [Millibar]
===============

Errechnung der Kovarianz und des Korrelationskoeffizienten
```{r}
cov(storms$wind,storms$pressure)
cor(storms$wind,storms$pressure, method = "pearson")
```

Lineare Regression des Winds [Knoten] und Drucks [Millibar]
===============

Zielvariable: "pressure"
Erklärende Variable: "wind"

```{r message=FALSE}
ggplot(storms, aes(x = wind, y = pressure)) %>%
  + geom_point(shape = 19, color = "orange") %>% 
  + geom_smooth(method = "lm", color = "brown") %>%
  + labs(x='Windgeschwindigkeit [Knoten]', y='Luftdruck [mb]', 
         title='Lineare Regression') %>%
  + scale_y_continuous(limits = c(880,1040),
                       breaks = c(880,920,960,1000,1040))
lm01 <- lm(storms$pressure ~ storms$wind)
summary(lm01)
```




Durchschnittlicher Luftdruck [Millibar] pro Sturm und Durchschnittliche Windgeschwindigkeit [Knoten] pro Kategorie
===============

```{r echo=FALSE, fig.align="center", warning=FALSE}
avg_data <- init_data %>% group_by(category,status) %>%
  summarise(
    avg_wind = mean(wind),
    avg_pressure = mean(pressure)
  )
View(avg_data)
print(avg_data)

ggplot(avg_data, aes(x = avg_wind, y = avg_pressure, 
                     label = c("tropical depression","tropical storm",
                               "hurricane level 1","hurricane level 2",
                               "hurricane level 3","hurricane level 4",
                               "hurricane level 5"))) %>%
  + geom_point(color = "orange") %>%
  + geom_line(color = "orange") %>%
  + geom_text(hjust="inward", vjust=0) %>%
  + theme_minimal()
```

```{r results = FALSE,fig.align="center", fig.show='hide', warning=FALSE}
avg_data <- init_data %>% group_by(category,status) %>%
  summarise(
    avg_wind = mean(wind),
    avg_pressure = mean(pressure)
  )
View(avg_data)
print(avg_data)

ggplot(avg_data, aes(x = avg_wind, y = avg_pressure, 
                     label = c("tropical depression","tropical storm",
                               "hurricane level 1","hurricane level 2",
                               "hurricane level 3","hurricane level 4",
                               "hurricane level 5"))) %>%
  + geom_point(color = "orange") %>%
  + geom_line(color = "orange") %>%
  + geom_text(hjust="inward", vjust=0) %>%
  + theme_minimal()
```

\pagebreak

Beschreibung der Dauer eines Sturms in Tagen
===============

```{r echo=FALSE, fig.align="center", warning=FALSE}
newDataStorms <- storms %>%                                                
  group_by(id) %>%                                                             
  summarise(Messungen=n(),                                                      
            name = head(name,1)) %>%                              
  mutate(Stunden=Messungen*6,                                                  
         Tage=Stunden/24) 

newDataStorms <- newDataStorms %>%                                               
  dplyr::select(id,name,Tage) %>%                                                     
  rename(Sturm_ID = id,                                      
         Name = name,                                                        
         Dauer_in_Tagen = Tage)  

var(newDataStorms$Dauer_in_Tagen)

sd(newDataStorms$Dauer_in_Tagen)

IQR(newDataStorms$Dauer_in_Tagen)

summary(newDataStorms$Dauer_in_Tagen)

boxplot(newDataStorms$Dauer_in_Tagen,
        main="Sturmdauer",
        ylab="Sturmdauer   [Tage]",
        col="orange",
        border = "brown")

```

```{r results = FALSE,fig.align="center", fig.show='hide', warning=FALSE}
newDataStorms <- storms %>%                                                
  group_by(id) %>%                                                             
  summarise(Messungen=n(),                                                      
            name = head(name,1)) %>%                              
  mutate(Stunden=Messungen*6,                                                  
         Tage=Stunden/24) 

newDataStorms <- newDataStorms %>%                                               
  dplyr::select(id,name,Tage) %>%                                                     
  rename(Sturm_ID = id,                                      
         Name = name,                                                        
         Dauer_in_Tagen = Tage) 

var(newDataStorms$Dauer_in_Tagen)

sd(newDataStorms$Dauer_in_Tagen)

IQR(newDataStorms$Dauer_in_Tagen)

summary(newDataStorms$Dauer_in_Tagen)

boxplot(newDataStorms$Dauer_in_Tagen,
        main="Sturmdauer",
        ylab="Sturmdauer   [Tage]",
        col="orange",
        border = "brown")
```

Verteilung der Dauer eines Sturms 
===============

```{r echo=FALSE, fig.align="center", warning=FALSE, message=FALSE}
ditplot<-ggplot(newDataStorms , aes (x=Dauer_in_Tagen))+
  geom_histogram(fill="orange",colour="brown",binwidth = 0.25)+
  scale_y_continuous(breaks = seq(0,60,by=5),
                     name="Anzahl der gemessenen Stürme")+
  scale_x_continuous(breaks = seq(0,25,by=2),
                     name="Dauer in Tagen")
ditplot
```

```{r results = FALSE,fig.align="center", fig.show='hide', warning=FALSE, message=FALSE}
ditplot<-ggplot(newDataStorms , aes (x=Dauer_in_Tagen))+
  geom_histogram(fill="orange",colour="brown",binwidth = 0.25)+
  scale_y_continuous(breaks = seq(0,60,by=5),
                     name="Anzahl der gemessenen Stürme")+
  scale_x_continuous(breaks = seq(0,25,by=2),
                     name="Dauer in Tagen")
ditplot
```
\pagebreak 

Anzahl der gemessenen Stürme pro Jahr
===============
```{r echo=FALSE, fig.align="center", warning=FALSE, message=FALSE}
spy<-storms %>% 
  group_by(id,year) %>% 
  summarise(Messungen=n())
spy<- spy %>% 
  group_by(year) %>% 
  summarise(Anzahl=n())

summary(spy$Anzahl)

var(spy$Anzahl)

sd(spy$Anzahl)

IQR(spy$Anzahl)

spyplot<-ggplot(spy , aes (x=year , y=Anzahl))+
  geom_bar(stat="identity",color="brown",fill="orange")+
  geom_hline(yintercept = mean(spy$Anzahl),color="red",)+
  scale_x_continuous(breaks = seq(1975,2020,by=3))+
  scale_y_continuous(breaks = c(0:28))
spyplot
```

```{r results = FALSE,fig.align="center", fig.show='hide', warning=FALSE, message=FALSE}
spy<-storms %>% 
  group_by(id,year) %>% 
  summarise(Messungen=n())
spy<- spy %>% 
  group_by(year) %>% 
  summarise(Anzahl=n())

summary(spy$Anzahl)

var(spy$Anzahl)

sd(spy$Anzahl)

IQR(spy$Anzahl)

spyplot<-ggplot(spy , aes (x=year , y=Anzahl))+
  geom_bar(stat="identity",color="brown",fill="orange")+
  geom_hline(yintercept = mean(spy$Anzahl),color="red",)+
  scale_x_continuous(breaks = seq(1975,2020,by=3))+
  scale_y_continuous(breaks = c(0:28))
spyplot
```

Vergleich der Entwicklung und Messungen von Stürmen über den gesamten Messzeitraum
===============
```{r echo=FALSE, fig.align="center", warning=FALSE, message=FALSE}
Storms_1975_1984 <- storms[storms$year==1975 | storms$year==1976 | 
                             storms$year==1977 | storms$year==1978 | 
                             storms$year==1979 | storms$year==1980 | 
                             storms$year==1981 | storms$year==1982 | 
                             storms$year==1983 | storms$year==1984,]

Storms_2010_2019 <- storms[storms$year==2010 | storms$year==2011 | 
                             storms$year==2012 | storms$year==2013 | 
                             storms$year==2014 | storms$year==2015 | 
                             storms$year==2016 | storms$year==2017 | 
                             storms$year==2018 | storms$year==2019,]                    

Data_per_Storm_1975_1984 <- Storms_1975_1984 %>%
  group_by(id) %>%
  summarize(Messungen=n(), 
            Name = head(name,1),
            year = head(year,1)) %>% 
  mutate(Stunden = Messungen * 6, 
         Tage = Stunden / 24) 
View(Data_per_Storm_1975_1984)

Data_per_Storm_2010_2019 <- Storms_2010_2019 %>% 
  group_by(id) %>%
  summarize(Messungen=n(), 
            Name = head(name,1),
            year = head(year,1)) %>%
  mutate(Stunden = Messungen * 6,
         Tage = Stunden / 24)
View(Data_per_Storm_2010_2019)

summary(Data_per_Storm_1975_1984$Tage)

quantil_1975_1985_25 <- quantile(Data_per_Storm_1975_1984$Tage, 0.25)
quantil_1975_1985_75 <- quantile(Data_per_Storm_1975_1984$Tage, 0.75)
IQR_1975_1985 <- IQR(Data_per_Storm_1975_1984$Tage)
sd_1975_1985 <- sd(Data_per_Storm_1975_1984$Tage)
varianz_1975_1985 <- var(Data_per_Storm_1975_1984$Tage)

summary(Data_per_Storm_2010_2019$Tage)

quantil_2010_2019_25 <- quantile(Data_per_Storm_1975_1984$Tage, 0.25)
quantil_2010_2019_75 <- quantile(Data_per_Storm_1975_1984$Tage, 0.75)
IQR_2010_2019 <- IQR(Data_per_Storm_2010_2019$Tage)
sd_2010_2019 <- sd(Data_per_Storm_2010_2019$Tage)

boxp_1975_1984 <- boxplot(Data_per_Storm_1975_1984$Tage,
                          main = "Sturmdauer 1975-1984",
                          ylab = "Sturmdauer in Tagen",
                          ylim = c(0,20),
                          col = "orange",
                          border = "brown")

boxp_2010_2019 <- boxplot(Data_per_Storm_2010_2019$Tage,
                          main = "Sturmdauer 2010-2019",
                          ylab = "Sturmdauer in Tagen",
                          ylim = c(0,20),
                          col = "chocolate1",
                          border = "brown")

Data_per_Year_1975_1984 <- Storms_1975_1984%>%
  group_by(year) %>%
  summarise(Storms_per_Year = n_distinct(name))

No_Storms_1975_1984 <- sum(Data_per_Year_1975_1984$Storms_per_Year)

Data_per_Year_2010_2019 <- Storms_2010_2019%>%
  group_by(year) %>%
  summarise(Storms_per_Year = n_distinct(name))

No_Storms_2010_2019 <- sum(Data_per_Year_2010_2019$Storms_per_Year)

no_storms <- c(No_Storms_1975_1984, No_Storms_2010_2019)
no_storms
```

```{r results = FALSE,fig.align="center", fig.show='hide', warning=FALSE, message=FALSE}
Storms_1975_1984 <- storms[storms$year==1975 | storms$year==1976 | 
                             storms$year==1977 | storms$year==1978 | 
                             storms$year==1979 | storms$year==1980 | 
                             storms$year==1981 | storms$year==1982 | 
                             storms$year==1983 | storms$year==1984,]

Storms_2010_2019 <- storms[storms$year==2010 | storms$year==2011 | 
                             storms$year==2012 | storms$year==2013 | 
                             storms$year==2014 | storms$year==2015 | 
                             storms$year==2016 | storms$year==2017 | 
                             storms$year==2018 | storms$year==2019,]                    

Data_per_Storm_1975_1984 <- Storms_1975_1984 %>%
  group_by(id) %>%
  summarize(Messungen=n(), 
            Name = head(name,1),
            year = head(year,1)) %>% 
  mutate(Stunden = Messungen * 6, 
         Tage = Stunden / 24) 

Data_per_Storm_2010_2019 <- Storms_2010_2019 %>% 
  group_by(id) %>%
  summarize(Messungen=n(), 
            Name = head(name,1),
            year = head(year,1)) %>%
  mutate(Stunden = Messungen * 6,
         Tage = Stunden / 24)

summary(Data_per_Storm_1975_1984$Tage)

quantil_1975_1985_25 <- quantile(Data_per_Storm_1975_1984$Tage, 0.25)
quantil_1975_1985_75 <- quantile(Data_per_Storm_1975_1984$Tage, 0.75)
IQR_1975_1985 <- IQR(Data_per_Storm_1975_1984$Tage)
sd_1975_1985 <- sd(Data_per_Storm_1975_1984$Tage)
varianz_1975_1985 <- var(Data_per_Storm_1975_1984$Tage)

summary(Data_per_Storm_2010_2019$Tage)

quantil_2010_2019_25 <- quantile(Data_per_Storm_1975_1984$Tage, 0.25)
quantil_2010_2019_75 <- quantile(Data_per_Storm_1975_1984$Tage, 0.75)
IQR_2010_2019 <- IQR(Data_per_Storm_2010_2019$Tage)
sd_2010_2019 <- sd(Data_per_Storm_2010_2019$Tage)

boxp_1975_1984 <- boxplot(Data_per_Storm_1975_1984$Tage,
                          main = "Sturmdauer 1975-1984",
                          ylab = "Sturmdauer in Tagen",
                          ylim = c(0,20),
                          col = "orange",
                          border = "brown")

boxp_2010_2019 <- boxplot(Data_per_Storm_2010_2019$Tage,
                          main = "Sturmdauer 2010-2019",
                          ylab = "Sturmdauer in Tagen",
                          ylim = c(0,20),
                          col = "chocolate1",
                          border = "brown")

Data_per_Year_1975_1984 <- Storms_1975_1984%>%
  group_by(year) %>%
  summarise(Storms_per_Year = n_distinct(name))

No_Storms_1975_1984 <- sum(Data_per_Year_1975_1984$Storms_per_Year)

Data_per_Year_2010_2019 <- Storms_2010_2019%>%
  group_by(year) %>%
  summarise(Storms_per_Year = n_distinct(name))

No_Storms_2010_2019 <- sum(Data_per_Year_2010_2019$Storms_per_Year)

no_storms <- c(No_Storms_1975_1984, No_Storms_2010_2019)
```


Gegenüberstellung der Summe der Stürme in den Zeitperioden
===============
```{r echo=FALSE, fig.align="center", warning=FALSE, message=FALSE}
barp_comparison  <- barplot(no_storms,
                            col = c("orange", "chocolate1"),
                            names.arg = c("1975-1984", "2010-2019"),
                            main = "Vergleich: Stürme gesamt über Betrachtungszeitraum",
                            ylab = "Zeiträume",
                            xlab = "Anzahl der Stürme",
                            ylim = c(0,160),
                            border = "brown") 

y <- as.matrix(no_storms,2)
text(barp_comparison, y+8, labels = as.character(y))
```

```{r results = FALSE,fig.align="center", fig.show='hide', warning=FALSE, message=FALSE}
barp_comparison  <- barplot(no_storms,
                            col = c("orange", "chocolate1"),
                            names.arg = c("1975-1984", "2010-2019"),
                            main = "Vergleich: Stürme gesamt über Betrachtungszeitraum",
                            ylab = "Zeiträume",
                            xlab = "Anzahl der Stürme",
                            ylim = c(0,160),
                            border = "brown") 

y <- as.matrix(no_storms,2)
text(barp_comparison, y+8, labels = as.character(y))
```

Heatmap und geographische Verteilung der Stürme 
===============
```{r echo = FALSE}
ost <- storms[which.max(storms$long),]
nord <- storms[which.max(storms$lat),]
west <- storms[which.min(storms$long),]
sued <- storms[which.min(storms$lat),]

lat_center <- mean(storms$lat)
long_center <- mean(storms$long)
#lat_center
#long_center

suedIcon <- awesomeIcons(
  text = 'S',
  iconColor = 'black',
  markerColor = 'red'
)
nordIcon <- awesomeIcons(
  text = 'N',
  iconColor = 'black',
  markerColor = 'red'
)
westIcon <- awesomeIcons(
  text = 'W',
  iconColor = 'black',
  markerColor = 'red'
)
ostIcon <- awesomeIcons(
  text = 'O',
  iconColor = 'black',
  markerColor = 'red'
)

geo_map <- storms %>%
  leaflet() %>% 
  addTiles() %>% 
  addProviderTiles(providers$OpenStreetMap.DE) %>% 
  setView(long_center,lat_center,6) %>%
  addHeatmap(lng=~long,lat=~lat,max=1,radius=2,blur=1) %>%
  addAwesomeMarkers(~nord$long, ~nord$lat, icon=nordIcon) %>%
  addAwesomeMarkers(~ost$long, ~ost$lat, icon=ostIcon) %>%
  addAwesomeMarkers(~west$long, ~west$lat, icon=westIcon) %>%
  addAwesomeMarkers(~sued$long, ~sued$lat, icon=suedIcon)

geo_map
```

```{r results = FALSE,fig.align="center", fig.show='hide', warning=FALSE, message=FALSE}
ost <- storms[which.max(storms$long),]
nord <- storms[which.max(storms$lat),]
west <- storms[which.min(storms$long),]
sued <- storms[which.min(storms$lat),]

lat_center <- mean(storms$lat)
long_center <- mean(storms$long)
lat_center
long_center

suedIcon <- awesomeIcons(
  text = 'S',
  iconColor = 'black',
  markerColor = 'red'
)
nordIcon <- awesomeIcons(
  text = 'N',
  iconColor = 'black',
  markerColor = 'red'
)
westIcon <- awesomeIcons(
  text = 'W',
  iconColor = 'black',
  markerColor = 'red'
)
ostIcon <- awesomeIcons(
  text = 'O',
  iconColor = 'black',
  markerColor = 'red'
)

geo_map <- storms %>%
  leaflet() %>% 
  addTiles() %>% 
  addProviderTiles(providers$OpenStreetMap.DE) %>% 
  setView(long_center,lat_center,6) %>%
  addHeatmap(lng=~long,lat=~lat,max=1,radius=2,blur=1) %>%
  addAwesomeMarkers(~nord$long, ~nord$lat, icon=nordIcon) %>%
  addAwesomeMarkers(~ost$long, ~ost$lat, icon=ostIcon) %>%
  addAwesomeMarkers(~west$long, ~west$lat, icon=westIcon) %>%
  addAwesomeMarkers(~sued$long, ~sued$lat, icon=suedIcon)

geo_map
```

Errechnung der Distanz [Km] 
===============
```{r echo=FALSE, fig.align="center", warning=FALSE}
data <- storms %>% group_by(id) %>%
  mutate(Distance = 
           pointDistance(cbind(long,lat),
                         cbind(lag(long),lag(lat)),lonlat = TRUE)) %>%
  summarise(
    name = head(name,1),
    cat = max(category),
    status = status[which.max(category)],
    wind = max(wind),
    distance = sum(Distance, na.rm=TRUE) / 1000)

View(head(data,5))
```

```{r results = FALSE,fig.align="center", fig.show='hide', warning=FALSE}
data <- storms %>% group_by(id) %>%
  mutate(Distance = 
           pointDistance(cbind(long,lat),
                         cbind(lag(long),lag(lat)),lonlat = TRUE)) %>%
  summarise(
    name = head(name,1),
    cat = max(category),
    status = status[which.max(category)],
    wind = max(wind),
    distance = sum(Distance, na.rm=TRUE) / 1000)

View(head(data,5))
```
Analyse der Distanz [Km] 
===============
```{r echo=FALSE, fig.align="center", warning=FALSE}
summary(data$distance)
var(data$distance)
sd(data$distance)
IQR(data$distance)

boxplot(data$distance,main="Distanz Stürme",
        ylab="Distanz in km", col="orange",border="brown")
```

```{r results = FALSE,fig.align="center", fig.show='hide', warning=FALSE}
summary(data$distance)
var(data$distance)
sd(data$distance)
IQR(data$distance)

boxplot(data$distance,main="Distanz Stürme",
        ylab="Distanz in km", col="orange",border="brown")
```
Zusammenhang Distanz und Stärke
===============
```{r echo=FALSE, fig.align="center", warning=FALSE}
plot(data$cat, data$distance, main="Distanz Stürme nach Kategorie", xlab="Kategorie", 
     ylab="Distanz in km", col="orange",border="brown")

```

```{r results = FALSE,fig.align="center", fig.show='hide', warning=FALSE}
plot(data$cat, data$distance, main="Distanz Stürme nach Kategorie", xlab="Kategorie", 
     ylab="Distanz in km", col="orange",border="brown")
```

```{r echo=FALSE, fig.align="center", warning=FALSE}
cov(data$wind, data$distance)
cor(as.numeric(data$cat), data$distance, method="spearman")
cor(data$wind, data$distance, method="pearson")
```

```{r results = FALSE,fig.align="center", fig.show='hide', warning=FALSE}
cov(data$wind, data$distance)
cor(as.numeric(data$cat), data$distance, method="spearman")
cor(data$wind, data$distance, method="pearson")
```

Lineare Regression der Distanz und Stärke
===============
```{r echo = FALSE, fig.align="center", warning=FALSE}
lm1 <- lm(data$distance ~ data$wind)
plot(data$wind, data$distance, xlab="Maximale Windstärke [Knoten]", 
     ylab="Distanz in km", col="orange", abline(lm1), main="Lineare Regression")
```

```{r results = FALSE,fig.align="center", fig.show='hide', warning=FALSE}
lm1 <- lm(data$distance ~ data$wind)
plot(data$wind, data$distance, xlab="Maximale Windstärke [Knoten]", 
     ylab="Distanz in km", col="orange", abline(lm1), main="Lineare Regression")
```

```{r echo = FALSE, fig.align="center", warning=FALSE}
summary(lm1)
```

```{r echo = FALSE, fig.align="center", warning=FALSE}
predict(lm1)
```
